臺灣高雄地方法院刑事判決　　　　　　　　　　　　九十二年度訴字第二八二五號
　　公　訴　人　臺灣高雄地方法院檢察署檢察官
　　被　　　告　甲○○
右列被告因違反毒品危害防制條例案件，經檢察官聲請簡易判決處刑（九十二年度毒
偵字第五二七○號）及移
簡易判決處刑而由本院刑事庭改依通常程序審理，再由本院裁定由受命法官獨任進行
簡式審判程序審理，本院判決如左：
    主  文
甲○○連續施用第一級毒品，累犯，處有期徒刑壹年，扣案之含第一級毒品海洛因殘
渣夾鍊袋貳個及含海洛因殘渣注射針筒壹支，沒收銷燬之，扣案之注射針筒壹支沒收
之。又連續施用第二級毒品，累犯，處有期徒刑伍月。應執行有期徒刑壹年肆月，扣
案之含第一級毒品海洛因殘渣夾鍊袋貳個及含海洛因殘渣注射針筒壹支，沒收銷燬之
，扣案之注射針筒壹支沒收之。
    事  實
一、甲○○曾因違反肅清煙毒條例案件，於民國八十一年一月十七日經本院八十年度
    訴字第二四六六號判處有期徒刑三年二月，於八十一年二月二十六日確定，於九
    十年一月二十三日縮短刑期執行完畢。又因施用毒品案件，經本院八十七年度毒
    聲字第一三七號裁定送勒戒處所觀察、勒戒，嗣因有繼續施用傾向，經本院八十
    七年度毒聲字第一六三○號裁定強制戒治，再經本院八十八年度毒聲字第八一六
    號裁定停止強制戒治付保護管束，期滿後經臺灣高雄地方法院檢察署檢察官於八
    十八年八月二十八日以八十八年度戒毒偵字第七五號不起訴處分確定。猶不知警
    惕，於五年內復分別基於施用第一級毒品、第二級毒品之概括犯意，自九十二年
    三月十五日起至九十二年九月七日止，連續在高雄縣美濃鎮○○路○段二五一號
    注射第一級毒品海洛因多次，約每日注射二次；另自九十二年三月十五日起至九
    十二年六月二十六日止，連續在高雄縣美濃鎮○○路○段二五一號吸食第二級毒
    品安非他命多次，約每五、六日吸食一次。嗣於九十二年六月二十七日十三時三
    十五分在高雄縣美濃鎮原鄉緣餐廳後方之產業道路為警查獲，而採集尿液送驗，
    並扣得注射針筒一支；又於九十二年九月七日十時三十分在高雄縣美濃鎮○○路
    ○段二五一號為警查獲，而採集尿液送驗，並扣得含海洛因殘渣注射針筒一支及
    含海洛因殘渣夾鍊袋二個。
二、案經高雄縣警察局旗山分局報請臺灣高雄地方法院檢察署檢察官偵查起訴及移送
    併辦。
    理  由
一、本件被告甲○○所犯係死刑、無期徒刑、最輕本刑為三年以上有期徒刑以外之罪
    ，其於準備程序中就被訴事實為有罪之陳述，經法官告知簡式審判程序之旨，並
    聽取公訴人、被告之意見後，認為適宜由受命法官獨任進行簡式審判程序，依刑
    事訴訟法第二百七十三條之一第一項規定，裁定由受命法官獨任進行簡式審判程
    序審理，合先敘明。
二、右揭犯罪事實，均為被告於本院審理中坦承不諱。且被告於九十二年六月二十七
    日為警查獲當日所採尿液，經檢驗呈嗎啡及安非他命陽性反應，此有高雄醫學大
    學附設中和紀念醫院濫用藥物尿液檢驗報告一份在卷可稽（見本院九十二年度簡
    字第四五六五號卷第二八頁）；且九十二年九月七日扣案之注射針筒一支及含殘
    渣夾鍊袋二個，經檢驗亦均呈海洛因陽性反應，亦有高雄醫學大學附設中和紀念
    醫院濫用藥物尿液檢驗報告二份在卷可稽（見本院卷）；此外，又有九十二年六
    月二十七日扣案供注射海洛因之注射針筒一支可資佐證。基此，被告自白核與事
    實相符，堪予採信。本件事證明確，被告犯行洵堪認定，應依法論科。
三、按海洛因、安非他命分別為為第一級、第二級毒品，毒品危害防制條例第二條第
    二項第一款、第二款規定明確；又二犯毒品危害防制條例第十條之罪，應視被告
    曾否經強制戒治期滿或交付保護管束期滿，適用第二十條第三項前段或第二十三
    條第二項前段之規定。被告前因施用毒品案件，經本院八十七年度毒聲字第一三
    七號裁定送勒戒處所觀察、勒戒，嗣因有繼續施用傾向，經本院八十七年度毒聲
    字第一六三○號裁定強制戒治，再經本院八十八年度毒聲字第八一六號裁定停止
    強制戒治付保護管束，期滿後經臺灣高雄地方法院檢察署檢察官於八十八年八月
    二十八日以八十八年度戒毒偵字第七五號不起訴處分確定，有臺灣高等法院被告
    全國前案紀錄表、臺灣高等法院檢察署刑案紀錄簡覆表及法務部在監在押資料表
    各一份在卷足憑。依前揭說明，被告經觀察、勒戒後，以有繼續施用傾向而令入
    戒治處所施以強制戒治，經停止強制戒治付保護管束，於期滿後，另行基於概括
    犯意再施用第一級、第二級毒品，核屬毒品危害防制條例第二十三條第二項前段
    所規定之情形。核被告所為，係犯毒品危害防制條例第十條第一項、第二項施用
    第一級、第二級毒品罪，其持有前開第一級、第二級毒品之低度行為施用毒品之
    高度行為所吸收，不另論罪；被告多次施用第一級、第二級毒品之犯行，時間緊
    接、方法相近、觸犯構成犯罪要件相同之罪名，顯係各基於概括犯意為之，應依
    連續犯之規定各論以一罪，並依刑法第五十六條規定加重其刑。本件公訴人固僅
    敘及被告於九十二年六月二十七日十三時三十五分回溯二十四小時內某時施用第
    一級毒品海洛因、第二級毒品安非他命各一次之犯罪事實，而未敘自九十二年三
    月十五日起至九十二年六月二十七日十三時三十五分回溯二十四小時內某時、九
    十二年六月二十七日十三時三十五分回溯二十四小時內某時至九十二年九月七日
    止連續施用第一級毒品海洛因及九十二年三月十五日起至九十二年六月二十七日
    十三時三十五分回溯二十四小時內某時止連續施用第二級毒品安非他命之部分，
    惟此部分與前開已起訴之犯罪事實，具連續犯之裁判上一罪關係，為起訴效力所
    及，本院自應併予審理。又被告施用第一級、第二級毒品間，犯意各別、施用方
    式不同、罪名有異，應分論併罰。查被告前因違反肅清煙毒條例案件，於八十一
    年一月十七日經本院八十年度訴字第二四六六號判處有期徒刑三年二月，於八十
    一年二月二十六日確定，於九十年一月二十三日縮短刑期執行完畢有卷附臺灣高
    等法院檢察署刑案紀錄簡覆表可據，其於五年內再犯本件有期徒刑以上之罪，為
    累犯，應各依法遞加重其刑。爰審酌被告素行非佳，施用海洛因、安非他命殘害
    自身健康，惟犯後業已坦承犯行，犯後態度尚稱良好，其犯罪動機、所生危害等
    一切情狀，分別量處如主文所示之刑，並定其應執行刑。
四、被告於九十二年九月七日為警查獲扣案之含殘渣夾鍊袋二個及含殘渣注射針筒一
    支，其內殘渣經鑑定均呈第一級毒品海洛因反應，已於前述，則其內殘渣為第一
    級毒品海洛因，依毒品危害防制條例第十八條第一項前段規定均沒收銷燬之；至
    該夾鍊袋二個及注射針筒一支，因與其內之海洛因殘渣無法析離，應依毒品危害
    防制條例第十八條第一項前段規定一併沒收銷燬之。另九十二年六月二十七日扣
    案之注射針筒一支，係被告所有且供施用海洛因之用，為被告供承在卷，應依刑
    法第三十八條第一項第二款宣告沒收。
據上論斷，應依刑事訴訟法第二百九十九條第一項前段、第二百七十三條之一，毒品
危害防制條例第十條第一項、第二項、第十八條第一項，刑法第十一條、第五十六條
、第四十七條、第三十八條第一項第二款、第五十一條第五款，判決如主文。
本案經檢察官乙○○到庭執行職務。
中      華      民      國      九十三      年     一     月    二十    日
                                      臺灣高雄地方法院刑事第八庭
                                              法  官  洪  乙  心
右正本證明與原本無異。
如不服本判決，應於判決送達後十日內，向本院提出上訴狀。
                                              書記官  沈      蘊
中    華    民    國      九十三      年      一      月      二十      日
